臺灣高等法院刑事判決　　　　　　　　100年度上訴字第766號
上　訴　人
即　被　告　許心怡
選任辯護人　扶助律師黃俊六律師
上　訴　人
即　被　告　陳正宗
選任辯護人　梁水源律師
上列上訴人因毒品危害防制條例案件，不服臺灣板橋地方法院99
年度訴字第2820號，中華民國100年1月11日第一審判決（起訴案
號：臺灣板橋地方法院檢察署99年度偵字第19999號、第20000號
），提起上訴，本院判決如下：
    主  文
上訴駁回。
    事  實
一、許心怡前於民國95年間，因施用毒品案件，經臺灣板橋地方
    法院以95年度簡字第7137號判處有期徒刑4月，並經臺灣板
    橋地方法院以96年度簡上字第95號判決上訴駁回而確定，又
    因施用毒品案件，經臺灣板橋地方法院以96年度簡字第3548
    號判處有期徒刑3月確定，上開案件經臺灣板橋地方法院以
    96年度聲減字第3393號裁定依法減刑並應執行有期徒刑3月
    確定，於96年11月30日易科罰金執行完畢。陳正宗(一)前因
    毒品案件，經臺灣板橋地方法院以93年度訴字第646號判處
    有期徒刑1年2月、8月，應執行有期徒刑1年6 月，並經臺灣
    高等法院以94年度上訴字第1044號判決上訴駁回而確定，(
    二)因槍砲案件，經臺灣板橋地方法院以93年度重訴字第34
    號判處有期徒刑4月，並經高等法院以94年度上訴字第908號
    判決上訴駁回而確定，(三)因毒品案件，分別經臺灣板橋地
    方法院以95年度簡字第1276號、94年度訴字第1836號判處有
    期徒刑3月、10月、1年4月確定，上揭第(二) 、(三)案經裁
    定依法減刑，且應執行有期徒刑1年又15日，並與第(一)案
    接續執行，於97年6月29日縮刑期滿執行完畢。許心怡、陳
    正宗二人均明知海洛因係屬毒品危害防制條例第2條第2項第
    1款所規定之第一級毒品，不得非法販賣。
二、許心怡竟分別基於販賣第一級毒品海洛因以營利之犯意，先
    於99年5月6日、11日及19日，各以新臺幣（下同）18,000元
    之代價，向陳正宗（綽號阿斗）販入各1.8公克之海洛因，
    並以1：1之比例摻入葡萄糖後，以其所有之門號0000000000
    號行動電話作為聯絡販賣海洛因事宜之工具，先後於附表一
    編號1至40所示通話時間後某時，在附表一所示地點，分別
    販賣海洛因予薛永啟、黃韋誠（詳細通話時間、地點及行為
    方式各如附表編號1至40所示）。嗣於99年7月14 日21時30
    分許，在臺北縣新店市（現改制為新北市新店區○○○路
    109巷26號前，為警查獲，並扣得海洛因1包（毛重1.113公
    克，取樣0.005公克鑑驗用罄，剩餘1.10 8公克）及搭配上
    揭門號之行動電話（含SIM卡1張）1支（嗣於偵查中拋棄所
    有權）。
三、陳正宗竟分別基於販賣第一級毒品海洛因以營利之犯意，以
    其所有之門號000000 0000號行動電話門號為對外聯絡管道
    ，於下列時地，販賣海洛因：
(一)於99年5月6日上午11時25分許，許心怡以其使用之門號0000
    000000號行動電話，撥打陳正宗所有之上揭行動電話，表明
    購買海洛因之意思，經陳正宗應允後，雙方於同日上午11時
    32分後某時，在許心怡位於臺北縣三重市○○街33號之1住
    處樓下碰面，陳正宗交付1.8公克海洛因予許心怡，並收取
    價金18,000元，而營利之；
(二)於99年5月11日19時8分許，許心怡再以其使用之上揭行動電
    話，撥打至陳正宗之上揭行動電話，表明購買海洛因之意思
    ，經陳正宗應允後，雙方於同日22時13分後某時，在許心怡
    上址住處樓下碰面，陳正宗交付1.8公克海洛因予許心怡，
    並收取價金18,000元，而營利之；
(三)於99年5月17日17時39分，許心怡再以其使用之上揭行動電
    話，撥打至陳正宗之上揭行動電話，表明購買海洛因之意思
    ，經陳正宗應允後，雙方於99年5月18日至5月19日22時前某
    時，在許心怡上址住處樓下碰面，陳正宗交付1. 8公克海洛
    因予許心怡，並收取價金18,000元，而營利之，嗣後許心怡
    因購買之海洛因品質不佳，遂於99年5月19日22 時21分許，
    撥打電話向陳正宗抱怨，經陳正宗再行交付0.9 公克海洛因
    予許心怡用以彌補上情，而未再向許心怡收取其他費用（起
    訴書誤載此次交易時間為95年5月19日22時21分起，交易之
    海洛因數量為4.4公克，價格為2萬多元）。嗣於99年7月15
    日凌晨0時50分許，在臺北縣三重市○○○街內停車場，為
    警查獲，並扣得陳正宗所有之門號0000000000號行動電話（
    含SIM卡1張）1支，始查悉上情。
四、案經臺北市政府警察局大同分局移送臺灣板橋地方法院檢察
    署檢察官偵查起訴。
    理  由
壹、程序部分：
一、按被告以外之人於審判外之言詞或書面陳述，除法律有規定
    者外，不得作為證據，刑事訴訟法第159 條第1 項定有明文
    ，此即學理上所稱「傳聞證據排除法則」。依上開法律規定
    ，傳聞證據原則上固無證據能力，但如法律別有規定者，即
    例外認有證據能力。本案公訴人固以證人許心怡於警詢中之
    陳述為證據方法，然被告陳正宗及辯護人認上開證人於警詢
    中所為陳述，係屬傳聞證據，無證據能力。查證人許心怡於
    警詢中所述，確屬被告以外之人於審判外之陳述，被告及其
    辯護人既爭執前揭證人等於警詢中所為陳述之證據能力，復
    查無該證人於警詢中所述有何傳聞例外規定可資適用，自無
    證據能力。
二、按被告以外之人於偵查中向檢察官所為陳述，除顯有不可信
    之情況者外，得為證據，同法第159 條之1 第2 項定有明文
    。偵查中對被告以外之人（包括證人、鑑定人、告訴人、被
    害人及共同被告等）所為之偵查筆錄，或被告以外之人向檢
    察官所提之書面陳述，性質上均屬傳聞證據。惟現階段刑事
    訴訟法規定檢察官代表國家偵查犯罪、實施公訴，依法其有
    訊問被告、證人及鑑定人之權，證人、鑑定人且須具結，而
    實務運作時，檢察官偵查中向被告以外之人所取得之陳述，
    原則上均能遵守法律規定，不致違法取供，其可信度極高，
    職是，被告以外之人前於偵查中已具結而為證述，除反對該
    項供述得具有證據能力之一方，已釋明「顯有不可信之情況
    」之理由外，不宜以該證人未能於審判中接受他造之反對詰
    問為由，即遽指該證人於偵查中之陳述不具證據能力。查證
    人許心怡於偵查中所為之陳述，業經具結，且無證據證明有
    受外力干擾及影響，被告及辯護人亦未釋明有何顯不可信之
    情況，揆諸前揭說明，證人許心怡於偵查中向檢察官所為之
    證述，依前揭規定，自有證據能力。
三、按被告以外之人（包括證人、鑑定人、告訴人、被害人及共
    同被告等）於審判外之陳述雖不符刑事訴訟法第159 條之1
    至之4 等4 條之規定，而經當事人於審判程序同意作為證據
    ，法院審酌該言詞陳述或書面陳述作成時之情況，認為適當
    者，亦得為證據；當事人、代理人或辯護人於法院調查證據
    時，知有刑事訴訟法第159 條第1 項不得為證據之情形，而
    未於言詞辯論終結前聲明異議者，視為有前項之同意，同法
    第159 條之5 定有明文。立法意旨在於傳聞證據未經當事人
    之反對詰問予以核實，原則上先予排除。惟若當事人已放棄
    反對詰問權，於審判程序中表明同意該等傳聞證據可作為證
    據；或於言詞辯論終結前未聲明異議，基於尊重當事人對傳
    聞證據之處分權，及證據資料愈豐富，愈有助於真實發見之
    理念，且強化言詞辯論主義，使訴訟程序得以順暢進行，上
    開傳聞證據亦均具有證據能力。經查，被告許心怡、陳正宗
    、及其等選任辯護人及檢察官於本院準備期日，對於下列其
    餘經本院調查之證據方法，均表示對證據能力不爭執，復於
    審判期日就本院提示之前揭證據方法於言詞辯論終結前，均
    未就所調查之證據主張有刑事訴訟法第159條第1項不得為證
    據之情形，本院審酌上開證據亦無非法取供等不法情形，認
    本案經調查之證據均有證據能力，合先敘明。
貳、實體部分：
一、經查上揭事實二部分，迭據被告許心怡於警詢、偵查、原審
    及本院審理中坦承不諱，經核與證人薛永啟、黃韋誠於警詢
    及偵查中之證述相符（99年度偵字第20000號卷第59-64頁、
    第65-68頁、第90-102頁、第154-166頁、第169-174頁），
    並有通訊監察譯文3份在卷可佐（99年度偵字第20000號卷第
    33-41頁、第72-8 7頁、第107-139頁），被告前揭自白與事
    實相符，堪信為真實，此部分被告許心怡事證明確，被告許
    心怡犯行堪以認定，應予依法論科。至於辯護人主張被告許
    心怡於犯本案前，已患有重度憂鬱症及躁鬱症，並曾於行政
    院國軍退除役官兵輔導委員會台北榮民總醫院就診，是被告
    許心怡應有刑法第19條之情事云云，然查本件被告許心怡對
    於交易過程之認知及決定能力並沒有減弱及喪失情形，且與
    陳正宗之電話聯絡狀況，其語氣非常清楚，是並無辯護人所
    稱有何精神障礙之情事存在，是辯護人此部分之主張並不足
    採，附此敘明。
二、訊據被告陳正宗矢口否認有何上揭事實三販賣海洛因犯行，
    辯稱：在99年5月6日、11日、19日，伊有分別拿1.2公克海
    洛因給許心怡，但並非販賣海洛因，而是和許心怡合資購買
    海洛因，她都是出資5,000元，並先交錢給伊，伊會連同另
    外2 位跟伊一起合資的人的錢，一起去藥頭那邊購買海洛因
    ，之後伊再去許心怡家中當著她的面分海洛因云云；辯護人
    則辯稱：一般毒品交易時，購買者應會提及交易之金額或數
    量，販賣毒品者方會知道要交付多少毒品，但本案許心怡與
    被告之通話中均未提到交易毒品之金額及數量，顯見被告與
    許心怡係合資購買海洛因，被告實無販賣海洛因予許心怡之
    情，況證人許心怡於原審審理中亦證稱曾與被告合資購買海
    洛因，原則上是1人出資18,000元，但許心怡錢不夠所以才
    先拿5,000元給被告，其餘部分由被告先墊付，等許心怡有
    錢時再還款等語，則兩人合資購買毒品與許心怡證稱向被告
    購買毒品之金額相同，實令人質疑，又許心怡本身因販賣毒
    品被追訴，若主張供出毒品來源，可依據毒品危害防制條例
    第17條第1項規定減輕其刑，故堪信證人許心怡係為求減刑
    之寬典，將其與被告合資購買海洛因之情，虛偽供稱係向被
    告購買海洛因，證人許心怡之證述顯不實在，尚難據以認定
    被告有何販賣第一級毒品之犯行云云。經查：
（一）被告陳正宗於上揭時地販賣海洛因予許心怡之事實，業據
      證人即共同被告許心怡於原審審理中證稱：99年5月6日伊
      在五華街住處樓下拿錢給陳正宗，正確金額伊不太記得，
      應該大約是18,000元，陳正宗拿1.8公克的海洛因給伊；
      伊拿的金額、數量大約就是1.8公克、18,000元的海洛因
      ，99年5月11日伊有和陳正宗碰面，也是在伊家樓下，也
      是一手拿錢一手拿貨；99年5月17日通話中，伊有和被告
      提到伊要買他穿的衣服就是指安非他命，後來當天有順便
      購買海洛因，所以99年5月19日的對話中所抱怨的海洛因
      應該就是99年5月17日購買的海洛因，5月17日也是購買1.
      8公克左右的海洛因；5月17日通話後被告沒有馬上和伊見
      面，應該是5月18日或19日，地點也是在伊家樓下；伊跟
      被告買1.8公克，但是伊自己有再加洗，就是添加葡萄糖
      ，所以添加到3.5公克，品質就變的不好，所以被告又拿
      0.9公克的海洛因來綜合，被告沒有跟伊收0.9公克的錢，
      這是用來補償之前品質不好的；伊這3次都是和被告購買
      18,000元的海洛因等語（原審卷第158- 162頁），參以證
      人許心怡於下列時地，以其使用之門號0000000000號行動
      電話撥打至被告使用之門號0000000000號行動電話，雙方
      之對話如下：
      (1)99年5月6日11時25分43秒許：
          許心怡：斗兄，你今天要出門先來我這裡喔。
          被告：怎樣喔？
          許心怡：我要我的衣服，順便拿錢給你。
          被告：我現在過去。
        同日11時32分33秒許：
          許心怡：要下去了。
          被告：我不是叫你馬上下來。
      (2)99年5月11日19時8分29秒：
          許心怡：兄仔，我這裡都沒半滴了，我的衣服。
          被告：你說什麼？
          許心怡：我在穿的衣服。
          被告：我知道。
        同日22時13分7秒許：
          許心怡：兄仔喔。
          被告：2分鐘內。
          許心怡：我在外面買東西，好。
      (3)99年5月17日17時39分7秒：
          許心怡：斗兄喔，我要你穿的衣服，順便拿錢給你。
          被告：好。
        99年5月19日22時21分53秒許：
          許心怡：兄仔，這個怎麼會這樣。
          被告：怎樣？
          許心怡：不行耶。
          被告：一樣的啊。
          .....
          許心怡：你要記得幫我準備我要的那一種喔。
          被告：我知道。
      此有通訊監察譯文1 份在卷可參（99年度偵字第20000 號
      卷第33-35 頁），而許心怡於電話中係以女生的衣服做為
      海洛因之代語，此據證人許心怡於原審審理中證述明白（
      原審卷第156頁），故由上揭對話內容，可知證人許心怡
      確實於99年5月6日11時25分、11日19時8分、17日17時39
      分，分別撥打電話予被告表示其需要毒品，雙方復於99年
      5 月6日11時32分後某時、11日22時13分後某時碰面，另
      許心怡於99年5月19日22時21分亦有撥打電話向被告抱怨
      所購買海洛因品質不佳等情，核與證人許心怡上揭於原審
      審理中證述之碰面等情節均相符，又上揭通話中證人許心
      怡雖未表明購買海洛因之數量，然此係因證人許心怡通常
      係向被告購買一定數量之海洛因，即價值18,000元之1. 8
      公克海洛因一情，此為證人許心怡於原審審理中證述綦詳
      （原審卷第158頁），且衡情一般合資購買毒品，至少會
      先行詢問對方有無購買毒品需要、有無資力共同合資等情
      後，再碰面談論合資購買毒品之細節，然上揭通話中，證
      人許心怡卻僅表示其欲購買毒品之意思，均未詢問被告陳
      正宗是否需購買毒品、有無資力等事宜，而被告陳正宗亦
      隨即前往許心怡處，此顯與一般合資購買毒品之常情不符
      ，故堪信證人許心怡上揭於原審審理中證述於上揭時地碰
      面，係為向被告陳正宗購買海洛因，而非與被告陳正宗合
      資購買海洛因等語，應為真實可採，故堪認被告陳正宗確
      有於前揭時地販賣海洛因予證人即共同被告許心怡共3 次
      。
（二）至辯護人雖辯稱證人即共同被告許心怡係為求獲得減刑寬
      典，方將雙方合資購買海洛因關係，虛偽證述係買賣交易
      海洛因關係云云，然查，共同被告許心怡為警查獲前，警
      方已懷疑上揭通話中綽號「斗兄」之人為許心怡之毒品上
      游，進而對「斗兄」使用之電話實施通訊監察，但始終不
      知「斗兄」之真實姓名年籍，嗣共同被告許心怡為警查獲
      並供出被告之年籍資料，警方乃循線於上開時地查獲被告
      等情，為證人即查獲本案之警員吳政益於原審審理中證述
      明白（原審卷第188頁），並有臺灣士林地方法院99年度
      聲監字第358號通訊監察書1份在卷可參（原審卷第141-14
      3頁），顯見證人即共同被告許心怡於警詢中供出其毒品
      上游為被告，應係因警方本已懷疑綽號「斗兄」之被告陳
      正宗即係證人許心怡之毒品上游，況許心怡固曾先行交付
      5,000元予被告陳正宗，請被告陳正宗為其購買海洛因1.2
      公克，不足部分由被告陳正宗先行墊付，許心怡嗣後再償
      還一節，固據共同被告許心怡於原審審理中證述在卷（原
      審卷第158頁），然上揭請被告陳正宗代為購買毒品方式
      ，皆非發生於前揭時間之通話中，亦據共同被告許心怡於
      原審審理中證述在卷（同上卷頁），則共同被告許心怡若
      有將其請被告陳正宗代為購買毒品之情，虛偽陳述為雙方
      交易毒品之故意，其於原審審理中大可將上揭請被告陳正
      宗代購1.2公克海洛因之情，亦虛偽陳述為向被告陳正宗
      購買海洛因1.2公克，自無分別陳述其請被告陳正宗代為
      購買海洛因及另向被告陳正宗購買海洛因之必要，故難僅
      以共同被告許心怡因供出其毒品上游係被告陳正宗，依法
      可減輕其刑一節，即推認其上揭證述向被告陳正宗購買海
      洛因等語均屬虛偽陳述，辯護人上揭辯詞，顯不可採。
（三）被告陳正宗雖辯稱係與許心怡合資購買海洛因云云，然為
      共同被告許心怡於偵查及原審審理中所否認（99年度偵字
      第20000號第221頁、原審卷第157-158頁），且被告陳正
      宗初於警詢中供稱：（問：警方現在提供通訊譯文表予你
      觀看結果如何？）該譯文表內容係伊和許心怡談話內容；
      （問：你和許心怡通話目的為何？）主要是許心怡要向伊
      購買海洛因及安非他命，伊雖然口頭答應，但未曾賣過毒
      品給她等語在卷（99年度偵字第19999號卷第11頁背面）
      ，不僅未曾提及與許心怡合資購買海洛因，甚至坦承許心
      怡係撥打電話欲向其購買海洛因，嗣被告於99年7月15日
      偵查中則改供稱：（提示99年5月6日11時25分、11時32分
      通訊監察譯文，其通話內容為何意？）這是伊和許心怡的
      通話內容，電話中她說「我要我的衣服」是指她要拿海洛
      因，電話中伊說好，伊等相約在三重市○○街許心怡住處
      樓下見面，但是許心怡沒有下來，伊就走了，伊當天雖說
      要拿毒品給她，但是伊雖有過去她家，伊等有見面，伊當
      時身上沒有毒品，伊沒有帶去；（提示99年5月11日19時8
      分、19時14分、23 時13分通訊監察譯文，其通話內容為
      何意？）這是伊和許心怡的話內容，她說「我在穿的衣服
      」是指海洛因，她說她沒有海洛因了，叫伊拿過去給她，
      伊在電話中有答應要拿過去給她，伊當天雖有去她住處樓
      下，但是她沒有下來，所以伊等沒有見面；（提示99年5
      月19日22時21分、1 時8分、4時26分通訊監察譯文，其通
      話內容為何意？）這是伊和許心怡的通話內容，這通電話
      是伊之前有拿海洛因給她，她打電話和伊抱怨伊拿給她的
      海洛因品質不好，這是伊當天拿海洛因給她，伊拿約2公
      克的海洛因，拿到她住處，她給伊5,000元，伊沒有賺她
      錢，這是伊等1人出5,000元去買的等語（99年度偵字第
      19999號卷第104-105 頁），被告陳正宗雖陳稱於99年5月
      19日曾與許心怡各出資5,000元合資購買海洛因，卻未提
      及99年5月6日、11日亦曾分別與許心怡合資購買海洛因之
      情，嗣於99年8月27 日始供稱：伊於99年5、6月間開始拿
      海洛因給許心怡，1 次都拿1克多的海洛因，每次都跟她
      收5,000元，但是是她叫伊幫她買的；伊拿過4次海洛因給
      許心怡；伊都是購買好海洛因後，再去許心怡住處，看許
      心怡要多少，再分給她等語（99年度偵字第19999號卷第
      162-163頁），然其所述各自出資購買金額及合資過程，
      不僅與前揭於99年7月15日偵查中所述不符，且與其於原
      審所供稱：許心怡是先拿給伊5,000元，伊自己出資部分
      不一定，伊會連同另2個和伊一起合資的人的錢一起去買
      海洛因，伊去藥頭那邊拿回來後，伊會去許心怡家當著她
      的面分海洛因等語（原審卷第77頁），亦不相符；況查，
      依被告陳正宗上揭所述，顯示許心怡係支付一定金額予被
      告陳正宗後，由被告陳正宗交付海洛因，至於被告陳正宗
      當時究竟有無出資、合資後可向藥頭購得之海洛因數量、
      依據合資金額可按比例分得多少數量之海洛因、該海洛因
      究係被告陳正宗所有抑或被告陳正宗向藥頭購買等雙方合
      資購買毒品之重要事項均不重視，顯與合資共同購買毒品
      之常情模式不符，而與一般以一定金額價購一定數量海洛
      因之販賣毒品方式無異，足認被告陳正宗上揭辯稱與許心
      怡合資購買海洛因等語，顯與事實不符，尚難採信。
（四）至於陳正宗及其辯護人於本院所聲請傳喚之證人郭燕輝於
      本院審理時證稱：伊於99年3月間即入監服刑，至今尚未
      出獄等語（見本院100年6月30日審理筆錄），是證人郭燕
      輝亦並無法證明被告陳正宗上開所辯之情事，附此敘明。
（五）按我國法令對販賣毒品者臨以嚴刑，惟毒品仍無法禁絕，
      其原因實乃販賣毒品存有巨額之利潤可圖，故販賣毒品者
      ，如非為巨額利潤，必不冒此重刑之險，是以有償販賣毒
      品者，除非另有反證證明其出於非圖利之意思而為，概皆
      可認其係出於營利之意而為，最高法院93年度臺上字第16
      51號、87 年度臺上字第3164號等判決意旨可資參照。且
      販賣海洛因係違法行為，非可公然為之，且有其獨特之販
      售通路及管道，復無公定價格，容易增減分裝之份量，而
      每次買賣之價量，可能隨時依雙方關係深淺、資力、需求
      量及對行情之認知、來源是否充裕、查緝鬆嚴、購買者被
      查獲時供述購買對象之可能風險評估等，而異其標準，非
      可一概而論。查被告陳正宗否認其有上開販賣第一級毒品
      海洛因之事實，固難查悉被告陳正宗原取得海洛因之成本
      代價，而確認被告陳正宗與共同被告許心怡間交易之「價
      差」或「量差」或「純度」謀取利潤，然近年來政府為杜
      絕毒品之氾濫，對於查緝施用及販賣毒品之工作，無不嚴
      加執行，販賣毒品罪又係重罪，設若無利可圖，衡情一般
      持有毒品之人當無輕易將所持有之海洛因任意轉售他人而
      甘冒於再次向他人購買時，而有被查獲移送法辦之危險之
      理，且不論是瓶裝或袋裝之海洛因，均可任意分裝或增減
      其份量，而每次買賣之價量，亦隨時隨雙方關係之深淺、
      當時之資力、需要程度及對行情之認知等因素而為機動地
      調整，因之販賣之利得，除經坦承犯行，或帳冊價量均臻
      明確外，委難察得實情，職是之故，縱未確切查得販賣賺
      取之實際差價，但除別有事證，足認係按同一價格轉讓，
      確未牟利外，尚難執此即認非法販賣之事證有所不足，致
      知過坦承者難辭重典，飾詞否認者反得逞僥倖，而失情理
      之平。再以政府對毒品之查禁森嚴，刑罰甚重，衡情倘非
      有利可圖，絕無平白甘冒被嚴查重罰之高度風險，而為毒
      品有償交易之理。以本件而論，被告陳正宗與交易對象許
      心怡並非至親，茍無利得，絕無甘冒重典，以原價買賣第
      一級毒品海洛因之理，被告陳正宗販入毒品之價格必較售
      出之價格低廉，而有從中賺取買賣差價牟利之意圖及事實
      ，亦堪認定。
（六）綜上，足認被告陳正宗確有於上揭事實三（一）、（二）
      、（三）時地，分別販賣第一級毒品海洛因予許心怡等事
      實。被告陳正宗與辯護人前揭辯詞，均屬事後飾卸之詞，
      不應採信。本案被告陳正宗事證明確，被告陳正宗犯行堪
      以認定，應予依法論科。
四、論罪部分：
（一）核被告許心怡、陳正宗所為，均係犯毒品危害防制條例第
      4條第1項之販賣第一級毒品罪。被告各次為販賣第一級毒
      品海洛因，而分別持有海洛因之低度行為，應分為販賣第
      一級毒品之高度行為所吸收，均不另論罪。被告許心怡上
      開所犯40罪及被告陳正宗上開所犯3罪間，均犯意各別，
      行為互異，應予分論併罰。
（二）被告許心怡就上開所犯毒品危害防制條例第4條第1項之罪
      ，於偵查及審判中均自白，依同法第17條第2項規定分別
      減輕其刑。另按犯毒品危害防制條例第4條第2項之罪，供
      出毒品來源，因而查獲其他正犯或共犯者，減輕或免除其
      刑，毒品危害防制條例第17條第1項定有明文。經查，被
      告許心怡因涉犯毒品案件，經警對被告許心怡所持用之門
      號0000000000號行動電話實施通訊監察，進而懷疑綽號「
      阿斗」之成年人係被告許心怡販賣毒品之來源，雖曾對「
      阿斗」持用之行動電話實施通訊監察，然仍無法查知「阿
      斗」之真實姓名年籍等資料，嗣因被告許心怡於99年7月
      14日21時30分許，在新北市○○區○○路109巷26號前，
      為警查獲後，被告許心怡於警詢中供出其販入毒品來源「
      阿斗」之真實姓名為陳正宗，並帶同警方前往陳正宗停放
      車輛之地點查緝陳正宗，警方始於翌日（15日）凌晨0時
      50分許，在臺北縣三重市（現改制為新北市三重區○○○
      ○街停車場內查獲陳正宗一節，業據證人即查獲本案之警
      員吳政益於原審審理中證述綦詳（原審卷一第188-189 頁
      ），堪認警方確有因被告許心怡供出毒品來源而查獲陳正
      宗販賣毒品犯行，被告許心怡所為，合於前揭毒品危害防
      制條例第17條第1項之規定，次查，被告許心怡於附表一
      編號1至40所示犯行之毒品來源均係陳正宗，此據被告許
      心怡於原審及本院審理中供述在卷，且衡以被告許心怡於
      上揭時間，3次向陳正宗販入之海洛因數量共計5.4公克，
      經被告許心怡以1：1之比例摻入葡萄糖，約可獲得10.8公
      克之數量，另因陳正宗第3次交付之海洛因品質不佳，經
      被告許心怡反應後，陳正宗遂再行交付0.9公克海洛因予
      被告，此據被告於原審及本院審理中供述明白，則被告許
      心怡前揭向陳正宗購入之海洛因經摻入葡萄糖後，可供販
      出之數量約為11.7公克，顯足供被告許心怡於附表一編號
      1至40所示時地販賣海洛因之數量（共計8.6345公克），
      且被告許心怡上開販賣海洛因時間亦與其自陳正宗處販入
      海洛因之時間相近，堪信被告許心怡上揭供述於附表一編
      號1至40所示販賣海洛因之來源均為陳正宗等語，為真實
      可採，故被告許心怡本案40次販賣海洛因犯行均得依上揭
      規定減輕其刑。
（三）再按販賣第一級毒品罪之法定刑為死刑、無期徒刑，惟被
      許心怡、陳正宗告雖有販賣海洛因之情，然販賣之重量及
      所得款項均非鉅，販賣對象僅2人或1人，顯屬販毒網絡最
      末梢之小販，與跨國運毒、販毒或毒品中、大盤毒梟之情
      形迥然有別，以其情節論，惡性尚非重大不赦，本院因認
      對被告科以法定最低度之刑，猶不無情輕法重之嫌，在客
      觀上足以引起一般之同情，尚有堪資憫恕之處，爰適用刑
      法第59條之規定分別酌量減輕其刑，並就被告許心怡部分
      之刑遞減之。
（四）另被告許心怡、陳正宗有事實欄所示之前科及執行紀錄，
      有臺灣高等法院被告前案紀錄表2份在卷可參，其受有期
      徒刑之執行完畢後，5年以內故意再犯有期徒刑以上之罪
      ，均為累犯，各依刑法第47條第1項規定分別加重其刑（
      惟就死刑、無期徒刑部分，不得加重），並均依法先加後
      遞減之。
五、原審法院判決認被告2人前揭犯行事證明確，及適用前揭法
    條之規定，並審酌：
（一）被告許心怡有多次施用毒品之前科紀錄，素行不佳，其無
      視國家對於杜絕毒品犯罪之禁令，販賣毒品及幫助他人施
      用毒品，更當知施用者一旦吸食上癮，往往為購得毒品不
      惜傾家蕩產，甚至以非法方法取得購毒之資金，然為圖私
      利竟不惜販賣毒品，侵害社會法益甚鉅，兼衡其犯罪目的
      、手段、販賣數量不高、所獲利益不大、生活狀況及犯罪
      後均坦承犯行之態度等一切情況，分別量處如附表一主文
      欄所示之刑。末按刑事審判旨在實現刑罰權之分配正義，
      故法院對有罪被告之科刑及定執行刑，應符合罪刑相當之
      原則，使輕重得宜，罰當其罪，以契合社會之法律感情，
      並期使個案在執行刑之量定上，不會有差異過大之失衡，
      以符合刑罰平等原則。值此，本院審酌被告販賣第一級毒
      品之交易對象、次數、數量、販賣所得、犯罪後坦承犯行
      之態度、其犯罪行為類型係基於同一刑罰規範目的及所侵
      害之法益具有同一性，定執行刑乃為數罪對法益侵害之加
      重效應等情，爰定其應執行刑有期徒刑15年，以實現刑罰
      權之公平正義，符合罪刑相當及比例原則，使其輕重得宜
      ，罰當其罪。被告許心怡於附表所示時地販賣海洛因，所
      得各如附表一編號1至編號40所示，總計61,400元，雖未
      扣案，惟係被告心怡犯罪所得之財物，應依毒品危害防制
      條例第19條第1項之規定諭知沒收，如全部或一部不能沒
      收時，應以其之財產抵償之。扣案之粉末1包（毛重1.113
      公克，取樣0.005公克鑑驗用罄，剩餘1.108公克），經鑑
      驗後，檢出第一級毒品海洛因，此有臺北榮民總醫院99年
      8月18日鑑定書1份附卷可佐（99 年度偵字第20000號卷第
      255頁），且係警方於99年7月14 日21時許所查獲，距離
      被告許心怡於附表一編號35所示販賣海洛因予薛永啟時間
      （即99年7月14日20時28分許後某時）甚近，堪認與被告
      許心怡於附表一編號35所示販賣海洛因犯行具關聯性，應
      依毒品危害防制條例第18條第1項前段諭知沒收銷燬，另
      包裝上開海洛因之外包裝1只，並非不可與毒品分離，係
      用於包裹毒品，具有防止其裸露、潮濕、散逸等功能，且
      係供被告犯罪所預備之物，然業據原所有人即被告許心怡
      於偵查中陳明拋棄（99年度偵字第20000號卷第183頁），
      已非被告許心怡所有之物，爰不予宣告沒收。扣案之搭配
      門號0000000000號行動電話（含SIM卡1張）1支，業據原
      所有人即被告許心怡於偵查中陳明拋棄（99年度偵字第
      20000號卷第183頁），已非被告許心怡所有之物，爰不予
      宣告沒收。另扣案之海洛因殘渣袋2個、甲基安非他命殘
      渣袋5個，係供被告許心怡施用第一級、第二級毒品所用
      之物，此據被告許心怡於原審審理中供述在卷（原審卷二
      第33頁），客觀上難認與被告許心怡犯本案有何關聯性，
      亦不予宣告沒收。
（二）被告陳正宗有多次毒品案件之前科紀錄，素行不佳，其無
      視國家對於杜絕毒品犯罪之禁令，販賣毒品，更當知施用
      者一旦吸食上癮，往往為購得毒品不惜傾家蕩產，甚至以
      非法方法取得購毒之資金，然為圖私利竟不惜販賣毒品，
      侵害社會法益甚鉅，兼衡其犯罪目的、手段、販賣數量、
      所獲利益、生活狀況及其於犯罪後未坦承犯行之態度等一
      切情況，分別量處如附表二主文欄所示之刑，並定其應執
      行之刑為有期徒刑25年。被告陳正宗販賣海洛因予許心怡
      ，所得各為18,000元、18,000元及18,000元，雖未扣案，
      惟係被告陳正宗犯罪所得之財物，均應依毒品危害防制條
      例第19條第1項之規定分別諭知沒收，如全部或一部不能
      沒收時，各應以其財產抵償之。扣案之搭配門號00000000
      00號行動電話（含SIM卡1張）1支，為被告陳正宗所有之
      物，此據被告陳正宗於原審審理中供述在卷（原審卷第
      191頁），且係供被告陳正宗犯本案所用之聯絡工具，爰
      依毒品危害防制條例第19條第1項規定諭知沒收。另扣案
      之搭配門號0000000000號、0000000000號之行動電話（含
      SIM卡2張）1支，雖係被告陳正宗所有，此據被告陳正宗
      於原審審理中供述在卷（同上卷頁），然非供被告陳正宗
      犯本案所用之聯絡工具，爰不予宣告沒收。扣案之粉末共
      6包（合計淨重20.68公克，取樣0.09公克鑑驗用罄，剩餘
      20.59公克），經鑑驗後，檢出第一級毒品海洛因，此有
      法務部調查局濫用藥物實驗室99年8月17日調科壹字第099
      23018370號鑑定書1份在卷可參（99年度偵字第19999號卷
      第158頁），固屬違禁物，然係於99年7月15日扣案，與被
      告陳正宗於本案99年5月間分別販賣海洛因之犯行，間隔
      逾2月，實難認與被告陳正宗犯本案有何關連性，爰不予
      宣告沒收，附此敘明。
（三）原審認事用法，核無違誤，量刑亦甚為妥適，被告許心怡
      上訴意旨請求輕判，被告陳正宗則仍執前詞否認犯罪，均
      無理由，均應予駁回。
據上論結，應依刑事訴訟法第368條，判決如主文。
本案經檢察官黃和村到庭執行職務。
中    華    民    國    100    年    7    月    28    日
                  刑事第三庭審判長法  官  陳博志
                                  法  官  許文章
                                  法  官  陳德民
以上正本證明與原本無異。
如不服本判決，應於收受送達後十日內向本院提出上訴書狀，其
未敘述上訴之理由者並得於提起上訴後十日內向本院補提理由書
（均須按他造當事人之人數附繕本）。「切勿逕送上級法院」。
                                  書記官  高麗雯
中    華    民    國   100    年    8     月    1     日
附錄本案論罪科刑法條
毒品危害防制條例第4條
製造、運輸、販賣第一級毒品者，處死刑或無期徒刑；處無期徒
刑者，得併科新臺幣 2 千萬元以下罰金。
製造、運輸、販賣第二級毒品者，處無期徒刑或 7 年以上有期
徒刑，得併科新臺幣 1 千萬元以下罰金。
附表一
┌──┬─────┬───────┬─────────┬──────────┐
│編號│雙方通話時│交易地點      │交易方式          │ 主      文         │
│    │間        │              │                  │                    │
├──┼─────┼───────┼─────────┼──────────┤
│1   │99年5 月5 │臺北縣三重市（│薛永啟於左列時間先│販賣第一級毒品，累犯│
│    │日上午11時│現改制為新北市│後以其持用之門號  │，處有期徒刑肆年。未│
│    │30分許、45│三重區○○○街│0000000000號行動電│扣案之販賣第一級毒品│
│    │分許      │附近某全家便利│話與被告持用之門號│所得新臺幣玖佰元沒收│
│    │          │商店前        │0000000000號行動電│，如全部或一部不能沒│
│    │          │              │話聯繫購買海洛因事│收時，以其財產抵償之│
│    │          │              │宜，於通話結束後某│；                  │
│    │          │              │時，於左列地點，被│                    │
│    │          │              │告交付海洛因1 包（│                    │
│    │          │              │重量約0.1 公克），│                    │
│    │          │              │並收取價金900 元以│                    │
│    │          │              │營利。            │                    │
├──┼─────┼───────┼─────────┼──────────┤
│2   │99年5 月5 │同上          │薛永啟於左列時間先│販賣第一級毒品，累犯│
│    │日23時32分│              │後以其上開持用之行│，處有期徒刑肆年。未│
│    │許、34分許│              │動電話與被告前揭持│扣案之販賣第一級毒品│
│    │、54分許  │              │用之行動電話聯繫購│所得新臺幣壹仟參佰元│
│    │          │              │買海洛因事宜，於通│沒收，如全部或一部不│
│    │          │              │話結束後某時許，在│能沒收時，以其財產抵│
│    │          │              │左列地點，由被告交│償之；              │
│    │          │              │付1 包海洛因（重量│                    │
│    │          │              │約0.1345公克，起訴│                    │
│    │          │              │書誤載為1.345 公克│                    │
│    │          │              │）予薛永啟，並收受│                    │
│    │          │              │1,300 元（起訴書誤│                    │
│    │          │              │載為1,000 元）以營│                    │
│    │          │              │利。              │                    │
├──┼─────┼───────┼─────────┼──────────┤
│3   │99年5 月7 │同上          │薛永啟於左列時間以│販賣第一級毒品，累犯│
│    │日21時30  │              │其上開持用之行動電│，處有期徒刑肆年。未│
│    │分許      │              │話與被告前揭持用之│扣案之販賣第一級毒品│
│    │          │              │行動電話聯繫購買海│所得新臺幣玖佰元沒收│
│    │          │              │洛因事實，於通話結│，如全部或一部不能沒│
│    │          │              │束後某時，在左列地│收時，以其財產抵償之│
│    │          │              │點，由被告交付1 包│；                  │
│    │          │              │海洛因（重量約0. 1│                    │
│    │          │              │公克）予薛永啟，並│                    │
│    │          │              │收受900 元價金以營│                    │
│    │          │              │利。              │                    │
├──┼─────┼───────┼─────────┼──────────┤
│4   │99年5 月8 │              │薛永啟於左列時間先│販賣第一級毒品，累犯│
│    │日20時59  │同上          │後以其上開持用之行│，處有期徒刑肆年。未│
│    │分許、21時│              │動電話與被告前揭持│扣案之販賣第一級毒品│
│    │24分許    │              │用之行動電話聯繫購│所得新臺幣壹仟伍佰元│
│    │          │              │買海洛因事宜，於通│沒收，如全部或一部不│
│    │          │              │話結束後某時許，在│能沒收時，以其財產抵│
│    │          │              │左列地點，由被告交│償之；              │
│    │          │              │付1 包海洛因（重量│                    │
│    │          │              │約0.15公克）予薛永│                    │
│    │          │              │啟，並收受1,500 元│                    │
│    │          │              │之代價以營利。    │                    │
├──┼─────┼───────┼─────────┼──────────┤
│5   │99年5 月9 │同上          │薛永啟於左列時間，│販賣第一級毒品，累犯│
│    │日23時29分│              │先後以其上開持用之│，處有期徒刑肆年。未│
│    │許、30分許│              │行動電話與被告前揭│扣案之販賣第一級毒品│
│    │、32分許、│              │持用之行動電話聯繫│所得新臺幣貳仟元沒收│
│    │40分許及同│              │購買海洛因事宜，於│，如全部或一部不能沒│
│    │年月10日凌│              │通話結束後某時許，│收時，以其財產抵償之│
│    │晨0時2分許│              │在左列地點，由被告│；                  │
│    │          │              │交付1 包海洛因（重│                    │
│    │          │              │量約0.35公克）予薛│                    │
│    │          │              │永啟，並收受2,000 │                    │
│    │          │              │元之代價以營利。  │                    │
├──┼─────┼───────┼─────────┼──────────┤
│6   │99年5 月11│同上          │薛永啟於左列時間，│販賣第一級毒品，累犯│
│    │日19時55分│              │先後以其上開持用之│，處有期徒刑肆年。未│
│    │許、20時58│              │行動電話與被告前揭│扣案之販賣第一級毒品│
│    │分許      │              │持用之行動電話聯繫│所得新臺幣捌佰元沒收│
│    │          │              │購買海洛因事宜，於│，如全部或一部不能沒│
│    │          │              │通話結束後某時許，│收時，以其財產抵償之│
│    │          │              │在左列地點，由被告│；                  │
│    │          │              │交付1 包海洛因（重│                    │
│    │          │              │量約0.1 公克）予薛│                    │
│    │          │              │永啟，並收受800 元│                    │
│    │          │              │（起訴書誤載為80元│                    │
│    │          │              │）之代價以營利。  │                    │
├──┼─────┼───────┼─────────┼──────────┤
│7   │99年5 月12│同上          │薛永啟於左列時間，│販賣第一級毒品，累犯│
│    │日20時29分│              │先後以其上開持用之│，處有期徒刑肆年。未│
│    │許、21時2 │              │行動電話與被告前揭│扣案之販賣第一級毒品│
│    │分許、3 分│              │持用之行動電話聯繫│所得新臺幣捌佰元沒收│
│    │許、9 分許│              │購買海洛因事宜，於│，如全部或一部不能沒│
│    │、11分許  │              │通話結束後某時許，│收時，以其財產抵償之│
│    │          │              │在左列地點，由被告│；                  │
│    │          │              │交付1 包海洛因（重│                    │
│    │          │              │量約0.1 公克）予薛│                    │
│    │          │              │永啟，並收受800 元│                    │
│    │          │              │（起訴書誤載為80元│                    │
│    │          │              │）之代價以營利。  │                    │
├──┼─────┼───────┼─────────┼──────────┤
│8   │99年5 月14│同上          │薛永啟於左列時間，│販賣第一級毒品，累犯│
│    │日13時41分│              │先後以其上開持用之│，處有期徒刑肆年。未│
│    │許、14時34│              │行動電話與被告前揭│扣案之販賣第一級毒品│
│    │分許      │              │持用之行動電話聯繫│所得新臺幣捌佰元沒收│
│    │          │              │購買海洛因事實，於│，如全部或一部不能沒│
│    │          │              │通話結束後某時許，│收時，以其財產抵償之│
│    │          │              │在左列地點，由被告│；                  │
│    │          │              │交付1 包海洛因（重│                    │
│    │          │              │量約0.1 公克）予薛│                    │
│    │          │              │永啟，並收受800 元│                    │
│    │          │              │（起訴書誤載為80元│                    │
│    │          │              │）之代價以營利。  │                    │
├──┼─────┼───────┼─────────┼──────────┤
│9   │99年5 月17│同上          │薛永啟於左列時間，│販賣第一級毒品，累犯│
│    │日12時38分│              │先後以其上開持用之│，處有期徒刑肆年。未│
│    │許、13時4 │              │行動電話與被告前揭│扣案之販賣第一級毒品│
│    │分許      │              │持用之行動電話聯繫│所得新臺幣捌佰元沒收│
│    │          │              │購買海洛因事宜，於│，如全部或一部不能沒│
│    │          │              │通話結束後某時許，│收時，以其財產抵償之│
│    │          │              │在左列地點，由被告│；                  │
│    │          │              │交付1 包海洛因（重│                    │
│    │          │              │量約0.1 公克）予薛│                    │
│    │          │              │永啟，並收受800 元│                    │
│    │          │              │之代價以營利。    │                    │
├──┼─────┼───────┼─────────┼──────────┤
│10  │99年5 月19│同上          │薛永啟於左列時間，│販賣第一級毒品，累犯│
│    │日上午11時│              │先後以其上開持用之│，處有期徒刑肆年。未│
│    │8 分許、32│              │行動電話與被告前揭│扣案之販賣第一級毒品│
│    │分許      │              │持用之行動電話聯繫│所得新臺幣壹仟元沒收│
│    │          │              │購買海洛因事宜，於│，如全部或一部不能沒│
│    │          │              │通話結束後某時許，│收時，以其財產抵償之│
│    │          │              │在左列地點，由被告│；                  │
│    │          │              │交付1 包海洛因（重│                    │
│    │          │              │量約0.1 公克）予薛│                    │
│    │          │              │永啟，並收受1,000 │                    │
│    │          │              │元之代價以營利。  │                    │
├──┼─────┼───────┼─────────┼──────────┤
│11  │99年5 月20│同上          │薛永啟於左列時間，│販賣第一級毒品，累犯│
│    │日20時21分│              │先後以其上開持用之│，處有期徒刑肆年。未│
│    │許、21時35│              │行動電話與被告前揭│扣案之販賣第一級毒品│
│    │分許      │              │持用之行動電話聯繫│所得新臺幣貳仟元沒收│
│    │          │              │購買海洛因事宜，於│，如全部或一部不能沒│
│    │          │              │通話結束後某時許，│收時，以其財產抵償之│
│    │          │              │在左列地點，由被告│；                  │
│    │          │              │交付1 包海洛因（重│                    │
│    │          │              │量約0.35公克）予薛│                    │
│    │          │              │永啟，並收受2,000 │                    │
│    │          │              │元之代價以營利。  │                    │
├──┼─────┼───────┼─────────┼──────────┤
│12  │99年5 月21│同上          │薛永啟於左列時間，│販賣第一級毒品，累犯│
│    │日21時39分│              │以其上開持用之行動│，處有期徒刑肆年。未│
│    │許        │              │電話與被告前揭持用│扣案之販賣第一級毒品│
│    │          │              │之行動電話聯繫購買│所得新臺幣壹仟伍佰元│
│    │          │              │海洛因事宜，於通話│沒收，如全部或一部不│
│    │          │              │結束後某時許，在左│能沒收時，以其財產抵│
│    │          │              │列地點，由被告交付│償之；              │
│    │          │              │1包 海洛因（重量約│                    │
│    │          │              │0.15公克）予薛永啟│                    │
│    │          │              │，並收受1,500 元之│                    │
│    │          │              │代價以營利。      │                    │
├──┼─────┼───────┼─────────┼──────────┤
│13  │99年5 月24│同上          │薛永啟於左列時間，│販賣第一級毒品，累犯│
│    │日中午12時│              │先後以其上開持用之│，處有期徒刑肆年。未│
│    │7 分許、33│              │行動電話與被告前揭│扣案之販賣第一級毒品│
│    │分許      │              │持用之行動電話聯繫│所得新臺幣壹仟元沒收│
│    │          │              │購買海洛因事宜，於│，如全部或一部不能沒│
│    │          │              │通話結束後某時許，│收時，以其財產抵償之│
│    │          │              │在左列地點，由被告│；                  │
│    │          │              │交付1 包海洛因（重│                    │
│    │          │              │量約0.1 公克）予薛│                    │
│    │          │              │永啟，並收受1,000 │                    │
│    │          │              │元之代價以營利。  │                    │
├──┼─────┼───────┼─────────┼──────────┤
│14  │99年5 月25│同上          │薛永啟於左列時間，│販賣第一級毒品，累犯│
│    │日13時44分│              │以其上開持用之行動│，處有期徒刑肆年。未│
│    │許        │              │電話與被告前揭持用│扣案之販賣第一級毒品│
│    │          │              │之行動電話聯繫購買│所得新臺幣捌佰元沒收│
│    │          │              │海洛因事宜，於通話│，如全部或一部不能沒│
│    │          │              │結束後某時許，左列│收時，以其財產抵償之│
│    │          │              │地點，由被告交付1 │；                  │
│    │          │              │包海洛因（重量約0.│                    │
│    │          │              │1 公克）予薛永啟，│                    │
│    │          │              │並收受800 元之代價│                    │
│    │          │              │以營利。          │                    │
├──┼─────┼───────┼─────────┼──────────┤
│15  │99年5 月26│同上          │薛永啟於左列時間，│販賣第一級毒品，累犯│
│    │日19時23分│              │先後以其上開持用之│，處有期徒刑肆年。未│
│    │許、20時29│              │行動電話與被告前揭│扣案之販賣第一級毒品│
│    │分許      │              │持用之行動電話聯繫│所得新臺幣捌佰元沒收│
│    │          │              │購買海洛因事宜，於│，如全部或一部不能沒│
│    │          │              │通話結束後某時許，│收時，以其財產抵償之│
│    │          │              │在左列地點，由被告│；                  │
│    │          │              │交付1 包海洛因（重│                    │
│    │          │              │量約0.1 公克）予薛│                    │
│    │          │              │永啟，並收受800 元│                    │
│    │          │              │之代價以營利。    │                    │
├──┼─────┼───────┼─────────┼──────────┤
│16  │99年5 月28│同上          │薛永啟於左列時間，│販賣第一級毒品，累犯│
│    │日21時31分│              │先後以其上開持用之│，處有期徒刑肆年。未│
│    │許、45分許│              │行動電話與被告前揭│扣案之販賣第一級毒品│
│    │          │              │持用之行動電話聯繫│所得新臺幣壹仟元沒收│
│    │          │              │購買海洛因事宜，於│，如全部或一部不能沒│
│    │          │              │通話結束後某時許，│收時，以其財產抵償之│
│    │          │              │在左列地點，由被告│；                  │
│    │          │              │交付1 包海洛因（重│                    │
│    │          │              │量約0.1 公克）予薛│                    │
│    │          │              │永啟，並收受1,000 │                    │
│    │          │              │元之代價以營利。  │                    │
├──┼─────┼───────┼─────────┼──────────┤
│17  │99年5 月29│同上          │薛永啟於左列時間，│販賣第一級毒品，累犯│
│    │日20時47分│              │先後以其上開持用之│，處有期徒刑肆年。未│
│    │許、21時7 │              │行動電話與被告前揭│扣案之販賣第一級毒品│
│    │分許      │              │持用之行動電話聯繫│所得新臺幣貳仟元沒收│
│    │          │              │購買海洛因事宜，於│，如全部或一部不能沒│
│    │          │              │通話結束後某時許，│收時，以其財產抵償之│
│    │          │              │在左列地點，由被告│；                  │
│    │          │              │交付1 包海洛因（重│                    │
│    │          │              │量約0.35公克）予薛│                    │
│    │          │              │永啟，並收受2,000 │                    │
│    │          │              │元之代價以營利。  │                    │
├──┼─────┼───────┼─────────┼──────────┤
│18  │99年6 月2 │同上          │薛永啟於左列時間，│販賣第一級毒品，累犯│
│    │日上午10時│              │先後以其上開持用之│，處有期徒刑肆年。未│
│    │18分許、22│              │行動電話與被告前揭│扣案之販賣第一級毒品│
│    │時23分許、│              │持用之行動電話聯繫│所得新臺幣壹仟伍佰元│
│    │43分許（起│              │購買海洛因事宜，於│沒收，如全部或一部不│
│    │訴書誤載為│              │通話結束後某時許，│能沒收時，以其財產抵│
│    │99年6 月2 │              │在左列地點，由被告│償之；              │
│    │日22時18分│              │交付1 包海洛因（重│                    │
│    │許、43分許│              │量約0.15公克）予薛│                    │
│    │）        │              │永啟，並收受1,500 │                    │
│    │          │              │元之代價以營利。  │                    │
├──┼─────┼───────┼─────────┼──────────┤
│19  │99年6 月7 │同上          │薛永啟於左列時間，│販賣第一級毒品，累犯│
│    │日22時55分│              │先後以其上開持用之│，處有期徒刑肆年。未│
│    │許、23時2 │              │行動電話與被告前揭│扣案之販賣第一級毒品│
│    │分許      │              │持用之行動電話聯繫│所得新臺幣貳仟元沒收│
│    │          │              │購買海洛因事宜，於│，如全部或一部不能沒│
│    │          │              │通話結束後某時許，│收時，以其財產抵償之│
│    │          │              │在左列地點，由被告│；                  │
│    │          │              │交付1 包海洛因（重│                    │
│    │          │              │量約0.35公克）予薛│                    │
│    │          │              │永啟，並收受2,000 │                    │
│    │          │              │元（起訴書誤載為2,│                    │
│    │          │              │200 元）之代價以營│                    │
│    │          │              │利。              │                    │
├──┼─────┼───────┼─────────┼──────────┤
│20  │99年6 月8 │同上          │薛永啟於左列時間，│販賣第一級毒品，累犯│
│    │日19時51分│              │先後以其上開持用之│，處有期徒刑肆年。未│
│    │許、21時21│              │行動電話與被告前揭│扣案之販賣第一級毒品│
│    │分許      │              │持用之行動電話聯繫│所得新臺幣貳仟元沒收│
│    │          │              │購買海洛因事宜，於│，如全部或一部不能沒│
│    │          │              │通話結束後某時許，│收時，以其財產抵償之│
│    │          │              │在左列地點，由被告│；                  │
│    │          │              │交付1 包海洛因（重│                    │
│    │          │              │量約0.35公克）予薛│                    │
│    │          │              │永啟，並收受2,000 │                    │
│    │          │              │元之代價以營利。  │                    │
├──┼─────┼───────┼─────────┼──────────┤
│21  │99年6 月9 │同上          │薛永啟於左列時間，│販賣第一級毒品，累犯│
│    │日14時1 分│              │先後以其上開持用之│，處有期徒刑肆年。未│
│    │許、45分許│              │行動電話與被告前揭│扣案之販賣第一級毒品│
│    │          │              │持用之行動電話聯繫│所得新臺幣貳仟參佰元│
│    │          │              │購買海洛因事宜，於│沒收，如全部或一部不│
│    │          │              │通話結束後某時許，│能沒收時，以其財產抵│
│    │          │              │在左列地點，由被告│償之；              │
│    │          │              │交付1 包海洛因（重│                    │
│    │          │              │量約0.35公克）予薛│                    │
│    │          │              │永啟，並收受2,300 │                    │
│    │          │              │元之代價以營利。  │                    │
├──┼─────┼───────┼─────────┼──────────┤
│22  │99年6 月10│同上          │薛永啟於左列時間，│販賣第一級毒品，累犯│
│    │日19時30分│              │以其上開持用之行動│，處有期徒刑肆年。未│
│    │許        │              │電話與被告前揭持用│扣案之販賣第一級毒品│
│    │          │              │之行動電話聯繫購買│所得新臺幣貳仟參佰元│
│    │          │              │海洛因事宜，於通話│沒收，如全部或一部不│
│    │          │              │結束後某時許，在左│能沒收時，以其財產抵│
│    │          │              │列地點，由被告交付│償之；              │
│    │          │              │1包 海洛因（重量約│                    │
│    │          │              │0.35公克）予薛永啟│                    │
│    │          │              │，並收受2,300 元之│                    │
│    │          │              │代價以營利。      │                    │
├──┼─────┼───────┼─────────┼──────────┤
│23  │99年6 月11│同上          │薛永啟於左列時間，│販賣第一級毒品，累犯│
│    │日21時48分│              │先後以其上開持用之│，處有期徒刑肆年。未│
│    │許、22時7 │              │行動電話與被告前揭│扣案之販賣第一級毒品│
│    │分許      │              │持用之行動電話聯繫│所得新臺幣貳仟貳佰元│
│    │          │              │購買海洛因事宜後，│沒收，如全部或一部不│
│    │          │              │於通話結束後某時許│能沒收時，以其財產抵│
│    │          │              │，在左列地點，由被│償之；              │
│    │          │              │告交付1 包海洛因（│                    │
│    │          │              │重量約0.35公克）予│                    │
│    │          │              │薛永啟，並收受2,20│                    │
│    │          │              │0 元之代價以營利。│                    │
├──┼─────┼───────┼─────────┼──────────┤
│24  │99年6 月12│同上          │薛永啟於左列時間，│販賣第一級毒品，累犯│
│    │日19時51分│              │先後以其上開持用之│，處有期徒刑肆年。未│
│    │許、20時11│              │行動電話與被告前揭│扣案之販賣第一級毒品│
│    │分許、22時│              │持用之行動電話聯繫│所得新臺幣貳仟貳佰元│
│    │26分許    │              │購買海洛因事宜，於│沒收，如全部或一部不│
│    │          │              │通話結束後某時許，│能沒收時，以其財產抵│
│    │          │              │在左列地點，由被告│償之；              │
│    │          │              │交付1 包海洛因（重│                    │
│    │          │              │量約0.3 公克）予薛│                    │
│    │          │              │永啟，並收受2,200 │                    │
│    │          │              │元之代價以營利。  │                    │
├──┼─────┼───────┼─────────┼──────────┤
│25  │99年6 月14│同上          │薛永啟於左列時間，│販賣第一級毒品，累犯│
│    │日上午8 時│              │先後以其上開持用之│，處有期徒刑肆年。未│
│    │16分許、56│              │行動電話與被告前揭│扣案之販賣第一級毒品│
│    │分許      │              │持用之行動電話聯繫│所得新臺幣貳仟元沒收│
│    │          │              │購買海洛因事宜，於│，如全部或一部不能沒│
│    │          │              │通話結束後某時許，│收時，以其財產抵償之│
│    │          │              │在左列地點，由被告│；                  │
│    │          │              │交付1 包海洛因（重│                    │
│    │          │              │量約0.35公克）予薛│                    │
│    │          │              │永啟，並收受2,000 │                    │
│    │          │              │元之代價以營利。  │                    │
├──┼─────┼───────┼─────────┼──────────┤
│26  │99年6 月15│同上          │薛永啟於左列時間，│販賣第一級毒品，累犯│
│    │日上午11時│              │先後以其上開持用之│，處有期徒刑肆年。未│
│    │26分許、58│              │行動電話與被告前揭│扣案之販賣第一級毒品│
│    │分許      │              │持用之行動電話聯繫│所得新臺幣壹仟元沒收│
│    │          │              │購買海洛因事宜，於│，如全部或一部不能沒│
│    │          │              │通話結束後某時許，│收時，以其財產抵償之│
│    │          │              │在左列地點，由被告│；                  │
│    │          │              │交付1 包海洛因（重│                    │
│    │          │              │量約0.1 公克）予薛│                    │
│    │          │              │永啟，並收受1,000 │                    │
│    │          │              │元之代價以營利。  │                    │
├──┼─────┼───────┼─────────┼──────────┤
│27  │99年6 月18│同上          │薛永啟於左列時間，│販賣第一級毒品，累犯│
│    │日上午10時│              │以其上開持用之行動│，處有期徒刑肆年。未│
│    │10分許    │              │電話與被告前揭持用│扣案之販賣第一級毒品│
│    │          │              │之行動電話聯繫購買│所得新臺幣參仟元沒收│
│    │          │              │海洛因事宜後，於通│，如全部或一部不能沒│
│    │          │              │話結束後某時許，在│收時，以其財產抵償之│
│    │          │              │左列地點，由被告交│；                  │
│    │          │              │付1 包海洛因（重量│                    │
│    │          │              │約0.35公克）予薛永│                    │
│    │          │              │啟，並收受3,000 元│                    │
│    │          │              │（起訴書誤載為1,00│                    │
│    │          │              │0 元）之代價以營利│                    │
│    │          │              │。                │                    │
├──┼─────┼───────┼─────────┼──────────┤
│28  │99年6 月19│同上          │薛永啟於左列時間，│販賣第一級毒品，累犯│
│    │日中午12時│              │先後以其上開持用之│，處有期徒刑肆年。未│
│    │27分許、13│              │行動電話與被告前揭│扣案之販賣第一級毒品│
│    │時15分許、│              │持用之行動電話聯繫│所得新臺幣貳仟元沒收│
│    │24分許    │              │購買海洛因事宜，於│，如全部或一部不能沒│
│    │          │              │通話結束後某時許，│收時，以其財產抵償之│
│    │          │              │在左列地點，由被告│；                  │
│    │          │              │交付1 包海洛因（重│                    │
│    │          │              │量約0.35公克）予薛│                    │
│    │          │              │永啟，並收受2,000 │                    │
│    │          │              │元之代價以營利。  │                    │
├──┼─────┼───────┼─────────┼──────────┤
│29  │99年6 月21│同上          │薛永啟於左列時間，│販賣第一級毒品，累犯│
│    │日19時35分│              │以其上開持用之行動│，處有期徒刑肆年。未│
│    │許、20時51│              │電話與被告前揭持用│扣案之販賣第一級毒品│
│    │分許、21時│              │之行動電話聯繫購買│所得新臺幣壹仟伍佰元│
│    │6 分許（起│              │海洛因事宜後，於通│沒收，如全部或一部不│
│    │訴書誤載為│              │話結束後某時許，在│能沒收時，以其財產抵│
│    │21時35分）│              │在左列地點，由被告│償之；              │
│    │          │              │交付1 包海洛因（重│                    │
│    │          │              │量約0.15公克）予薛│                    │
│    │          │              │永啟，並收受1,500 │                    │
│    │          │              │元之代價以營利。  │                    │
├──┼─────┼───────┼─────────┼──────────┤
│30  │99年6 月22│同上          │薛永啟於左列時間，│販賣第一級毒品，累犯│
│    │日13時9 分│              │先後以其上開持用之│，處有期徒刑肆年。未│
│    │許、41分許│              │行動電話與被告前揭│扣案之販賣第一級毒品│
│    │          │              │持用之行動電話聯繫│所得新臺幣貳仟參佰元│
│    │          │              │購買海洛因事宜，於│沒收，如全部或一部不│
│    │          │              │通話結束後某時許，│能沒收時，以其財產抵│
│    │          │              │在左列地點，由被告│償之；              │
│    │          │              │交付1 包海洛因（重│                    │
│    │          │              │量約0.35公克）予薛│                    │
│    │          │              │永啟，並收受2,300 │                    │
│    │          │              │元之代價以營利。  │                    │
├──┼─────┼───────┼─────────┼──────────┤
│31  │99年7 月2 │同上          │薛永啟於左列時間，│販賣第一級毒品，累犯│
│    │日20時6 分│              │先後以其上開持用之│，處有期徒刑肆年。未│
│    │許、22時6 │              │行動電話與被告前揭│扣案之販賣第一級毒品│
│    │分許      │              │持用之行動電話聯繫│所得新臺幣壹仟元沒收│
│    │          │              │購買海洛因事宜，於│，如全部或一部不能沒│
│    │          │              │通話結束後某時許，│收時，以其財產抵償之│
│    │          │              │在左列地點，由被告│；                  │
│    │          │              │交付1 包海洛因（重│                    │
│    │          │              │量約0.1 公克）予薛│                    │
│    │          │              │永啟，並收受1,000 │                    │
│    │          │              │元之代價以營利。  │                    │
├──┼─────┼───────┼─────────┼──────────┤
│32  │99年7 月5 │同上          │薛永啟於左列時間，│販賣第一級毒品，累犯│
│    │日22時24分│              │先後以其上開持用之│，處有期徒刑肆年。未│
│    │許、48分許│              │行動電話與被告前揭│扣案之販賣第一級毒品│
│    │、23時10分│              │持用之行動電話聯繫│所得新臺幣捌佰元沒收│
│    │許        │              │購買海洛因事宜，於│，如全部或一部不能沒│
│    │          │              │通話結束後某時許，│收時，以其財產抵償之│
│    │          │              │在左列地點，由被告│；                  │
│    │          │              │交付1 包海洛因（重│                    │
│    │          │              │量約0.1 公克）予薛│                    │
│    │          │              │永啟，並收受800 元│                    │
│    │          │              │之代價以營利。    │                    │
├──┼─────┼───────┼─────────┼──────────┤
│33  │99年7 月6 │同上          │薛永啟於左列時間，│販賣第一級毒品，累犯│
│    │日22時31分│              │先後以其上開持用之│，處有期徒刑肆年。未│
│    │許、48分許│              │行動電話與被告前揭│扣案之販賣第一級毒品│
│    │          │              │持用之行動電話聯繫│所得新臺幣貳仟貳佰元│
│    │          │              │購買海洛因事宜，於│沒收，如全部或一部不│
│    │          │              │通話結束後某時許，│能沒收時，以其財產抵│
│    │          │              │在左列地點，由被告│償之；              │
│    │          │              │交付1 包海洛因（重│                    │
│    │          │              │量約0.35公克）予薛│                    │
│    │          │              │永啟，並收受2,200 │                    │
│    │          │              │元之代價以營利。  │                    │
├──┼─────┼───────┼─────────┼──────────┤
│34  │99年7 月7 │同上          │薛永啟於左列時間，│販賣第一級毒品，累犯│
│    │日20時50分│              │先後以其上開持用之│，處有期徒刑肆年。未│
│    │許、52分、│              │行動電話與被告前揭│扣案之販賣第一級毒品│
│    │、21時8 分│              │持用之行動電話聯繫│所得新臺幣壹仟伍佰元│
│    │許        │              │購買海洛因事宜，於│沒收，如全部或一部不│
│    │          │              │通話結束後某時許，│能沒收時，以其財產抵│
│    │          │              │在左列地點，由被告│償之；              │
│    │          │              │交付1 包海洛因（重│                    │
│    │          │              │量約0.15公克）予薛│                    │
│    │          │              │永啟，並收受1,500 │                    │
│    │          │              │元之代價以營利。  │                    │
├──┼─────┼───────┼─────────┼──────────┤
│35  │99年7 月14│臺北縣三重市（│薛永啟於左列時間，│販賣第一級毒品，累犯│
│    │日17時33  │現改制為新北市│先後以其上開持用之│，處有期徒刑肆年。扣│
│    │分許、18時│三重區○○○路│行動電話與被告前揭│案之海洛因壹包（驗餘│
│    │16分許、18│106 號7-11便利│持用之行動電話聯繫│毛重壹點壹零捌公克）│
│    │分許、54分│商店          │購買海洛因事宜，於│沒收銷燬；未扣案之販│
│    │許、19時0 │              │通話結束後某時許，│賣第一級毒品所得新臺│
│    │分許、41分│              │在左列地點，由被告│幣貳仟貳佰元沒收，如│
│    │許、57分許│              │交付1 包海洛因（重│全部或一部不能沒收時│
│    │、20時28分│              │量約0.35公克）予薛│，以其財產抵償之；  │
│    │許        │              │永啟，並收受2,200 │                    │
│    │          │              │元之代價以營利。  │
├──┼─────┼───────┼─────────┼──────────┤
│36  │99年6 月3 │臺北縣三重市（│黃韋誠於左列時間，│販賣第一級毒品，累犯│
│    │日20時5分 │現改制為新北市│先後以0000000000號│，處有期徒刑肆年。未│
│    │、11分許  │三重區○○○街│電話與被告持用之上│扣案之販賣第一級毒品│
│    │          │附近某全家便利│揭行動電話聯繫購買│所得新臺幣伍佰元沒收│
│    │          │商店前        │海洛因事宜後，於通│，如全部或一部不能沒│
│    │          │              │話結束後某時許，在│收時，以其財產抵償之│
│    │          │              │左列地點，由被告交│；                  │
│    │          │              │付海洛因1 包（重量│                    │
│    │          │              │約0.1 公克）予黃韋│                    │
│    │          │              │誠，並收取500 元之│                    │
│    │          │              │價金以營利。      │                    │
├──┼─────┼───────┼─────────┼──────────┤
│37  │99年6 月4 │同上          │黃韋誠於左列時間，│販賣第一級毒品，累犯│
│    │日18時51分│              │先後以其持用之門號│，處有期徒刑肆年。未│
│    │許、19時2 │              │0000000000號行動電│扣案之販賣第一級毒品│
│    │分許      │              │話與被告持用之上開│所得新臺幣貳仟伍佰元│
│    │          │              │行動電話聯繫購買海│沒收，如全部或一部不│
│    │          │              │洛因事宜，於通話結│能沒收時，以其財產抵│
│    │          │              │束後某時許，在左列│償之；              │
│    │          │              │地點，由被告交付海│                    │
│    │          │              │洛因1 包（重量約0.│                    │
│    │          │              │45公克）予黃韋誠，│                    │
│    │          │              │並收取2,500 元之價│                    │
│    │          │              │金以營利。        │                    │
├──┼─────┼───────┼─────────┼──────────┤
│38  │99年6 月10│同上          │黃韋誠於左列時間，│販賣第一級毒品，累犯│
│    │日上午10時│              │先後以0000000000號│，處有期徒刑肆年。未│
│    │49分許、54│              │、0000000000號行動│扣案之販賣第一級毒品│
│    │分許、11時│              │電話與被告持用之上│所得新臺幣壹仟元沒收│
│    │40分許    │              │開行動電話聯繫購買│，如全部或一部不能沒│
│    │          │              │海洛因事宜，於通話│收時，以其財產抵償之│
│    │          │              │結束後某時許，在左│；                  │
│    │          │              │列地點，由被告交付│                    │
│    │          │              │海洛因1 包（重量約│                    │
│    │          │              │0.1 公克）予黃韋誠│                    │
│    │          │              │，並收取1,000 元之│                    │
│    │          │              │價金以營利。      │                    │
│    │          │              │                  │                    │
├──┼─────┼───────┼─────────┼──────────┤
│39  │99年6 月21│同上          │黃韋誠於左列時間，│販賣第一級毒品，累犯│
│    │日22時32分│              │先後以門號00000000│，處有期徒刑肆年。未│
│    │許、35分許│              │49號行動電話與被告│扣案之販賣第一級毒品│
│    │          │              │持用之上開行動電話│所得新臺幣壹仟元沒收│
│    │          │              │聯繫購買海洛因事宜│，如全部或一部不能沒│
│    │          │              │，於通話結束後某時│收時，以其財產抵償之│
│    │          │              │許，在左列地點，由│；                  │
│    │          │              │被告交付海洛因1 包│                    │
│    │          │              │（重量約0.1 公克）│                    │
│    │          │              │予黃韋誠，並收取  │                    │
│    │          │              │1,000 元之價金以營│                    │
│    │          │              │利。              │                    │
├──┼─────┼───────┼─────────┼──────────┤
│40  │99年7月6日│同上          │黃韋誠於左列時間，│販賣第一級毒品，累犯│
│    │23時8 分許│              │先後以門號00000000│，處有期徒刑肆年。未│
│    │、10分許、│              │49號行動電話與被告│扣案之販賣第一級毒品│
│    │32分許    │              │持用之上開行動電話│所得新臺幣貳仟伍佰元│
│    │          │              │聯繫購買海洛因事宜│沒收，如全部或一部不│
│    │          │              │，於通話結束後某時│能沒收時，以其財產抵│
│    │          │              │許，在左列地點，由│償之。              │
│    │          │              │被告交付海洛因1 包│                    │
│    │          │              │（重量約0.4 公克）│                    │
│    │          │              │予黃韋誠，並收取2,│                    │
│    │          │              │500 元之價金以營利│                    │
│    │          │              │。                │                    │
└──┴─────┴───────┴─────────┴──────────┘
附表二
┌──┬──────┬────────────────┐
│編號│犯罪事實    │主文                            │
├──┼──────┼────────────────┤
│1   │犯罪事實欄一│陳正宗販賣第一級毒品，累犯，處有│
│    │(一)所示販賣│期徒刑拾伍年陸月。未扣案之販賣第│
│    │海洛因犯行  │一級毒品所得新臺幣壹萬捌仟元沒收│
│    │            │，如全部或一部不能沒收時，以其財│
│    │            │產抵償之，扣案之搭配門號00000000│
│    │            │54號行動電話（含SIM 卡壹張）壹支│
│    │            │沒收；
├──┼──────┼────────────────┤
│    │犯罪事實欄一│又販賣第一級毒品，累犯，處有期徒│
│2   │(二)所示販賣│刑拾伍年陸月。未扣案之販賣第一級│
│    │海洛因犯行  │毒品所得新臺幣壹萬捌仟元沒收，如│
│    │            │全部或一部不能沒收時，以其財產抵│
│    │            │償之，扣案之搭配門號0000000000號│
│    │            │行動電話（含SIM 卡壹張）壹支沒收│
│    │            │；                              │
├──┼──────┼────────────────┤
│    │犯罪事實欄一│又販賣第一級毒品，累犯，處有期徒│
│    │(三)所示販賣│刑拾伍年陸月。未扣案之販賣第一級│
│    │海洛因犯行  │毒品所得新臺幣壹萬捌仟元沒收，如│
│3   │            │全部或一部不能沒收時，以其財產抵│
│    │            │償之，扣案之搭配門號0000000000號│
│    │            │行動電話（含SIM 卡壹張）壹支沒收│
│    │            │。                              │
└──┴──────┴────────────────┘